臺灣板橋地方法院民事裁定　　　　　　　　 94年度抗字第6號
抗　告　人　榮怡電腦科技股份有限公司
兼右 一 人
法定代理人　乙○○
抗　告　人　丙○○
　　　　　　甲○○
相　對　人　花蓮區中小企業銀行股份有限公司
法定代理人　林鈞銘
上列當事人間本票裁定事件，抗告人對於中華民國94年7 月21日
本院94年度票字第7376號裁定提起抗告，本院裁定如下：
    主  文
抗告駁回。
抗告程序費用由抗告人連帶負擔。
    理  由
一、本件相對人主張：伊執有抗告人於民國93年10月8 日共同簽
    發以台北縣板橋市為付款地免除作成拒絕證書之本票1 紙（
    下稱系爭本票），內載金額新台幣（下同）3,000,000 元，
    到期日94年5 月8 日。詎於到期日提示後，尚有如原裁定主
    文第一項所示之本金、利息未獲付款，依票據法第123 條聲
    請裁定許可強制執行等情，已據其提出系爭本票影本1 紙為
    證，原裁定予以准許，即無不合。
二、抗告意旨略以：系爭本票是保證票性質，相對人並非合法持
    有人，且系爭本票雖有免除作成拒絕證書之記載，執票人得
    不請求作成拒絕證書，然執票人仍應於所定期限內為付款之
    提示。而抗告人係於94年7 月25日收到相對人於94年7 月22
    日所發之第240 號存證信函，言明抗告人應於5 日內來行清
    償，復於翌日收到本院94年7 月21日所為之94年度票字第
    7376 號 裁定，兩者相隔反差一日，可知相對人根本未予抗
    告人任何談判及處理時間，且該存證信函所言「屢經催討仍
    未獲繳付」云云，抗告人亦根本未曾獲悉過。因此，相對人
    於本票到期日迄今，既從未向抗告人提示請求給付，則其逕
    向本院為對本票准許強制執行之聲請，即非適法。此外，另
    因抗告人與相對人間業已達成協議，抗告人亦提出足額擔保
    設定抵押，相對人並同意撤銷假扣押裁定及執行，是本件相
    對人之聲請已無實質意義。為此，爰提起抗告，請求廢棄原
    裁定云云。
三、按發票人或背書人，得為免除作成拒絕證書之記載。發票人
    為前項記載時，執票人得不請求作成拒絕證書而行使追索權
    。本票上雖有免除作成拒絕證書之記載，執票人仍應於所定
    期限內，為承兌或付款之提示，但對於執票人主張未為提示
    者，應負舉證之責。票據法第94條第1 、2 項、第95條、第
    124 條分別定有明文。經查，系爭本票已載明免除作成拒絕
    證書乙節，有系爭本票影本可證。又相對人於94年7 月22日
    寄發存證信函前，已屢次向抗告人提示付款催討未果等情，
    亦經相對人載明於存證信函內，有抗告人所提出之該存證信
    函影本在卷可參。雖抗告人辯稱關於相對人之催討均未曾獲
    悉過，相對人並未向抗告人提示，然揆諸上揭法條意旨，應
    由抗告人負舉證之責，然抗告人僅空言抗辯，並未舉證證明
    ，自非可採。至抗告人其餘所稱即使屬實，亦係實體法上之
    爭執或債權人聲請執行與否之問題，均非本件非訟程序所得
    加以審究者，是原裁定予以准許，並無不合，仍應為許可強
    制執行之裁定。
四、據上論結：本件抗告為無理由，應依非訟事件法第46條、第
    21條第2 項，民事訴訟法第495 條之1 第1 項、第449 條第
    1 項、第95條、第85條第2 項，裁定如主文。
中　　華　　民　　國　　94　　年　　9 　　月　　23　　日
                        民事第一庭　審判長法官  李世貴
                                    法　    官  許瑞東
                                    法　    官  黃若美
以上正本與原本相同。
如不服本裁定，僅得於收受本裁定正本送達後10日內，以適用法
規顯有錯誤為理由，向本院提出再抗告狀，（須附繕本一份及繳
納再抗告裁判費新台幣1,000 元），經本院許可後始可再抗告。
中　　華　　民　　國　　94　　年　　9 　　月　　23　　日
                                    書  記  官　吳俊達
